ukrainian/test.aff
SFX O Y 168
SFX O у им .
SFX O а ої .
SFX O і ої .
SFX O ій их .
SFX O е ій .
SFX O ою і .
SFX O ім их .
SFX O им у .
SFX O ої у .
SFX O их і .
SFX O ими і .
SFX O ого е .
SFX O ий у .
SFX O ом ах .
SFX O ося ся .
SFX O ься еся .
SFX O ам і .
SFX O ах і .
SFX O ами і .
SFX O шся теся .
SFX O в ла .
SFX O теся мся .
SFX O мось шся .
SFX O тесь шся .
SFX O ш мся .
SFX O мся те .
SFX O уть ете .
SFX O ють єте .
SFX O ємо йте .
SFX O ймо ють .
SFX O вши тимете .
SFX O ися ося .
SFX O ись ося .
SFX O ася ись .
SFX O ась ося .
SFX O вся лось .
SFX O всь лося .
SFX O лось ться .
SFX O ість ости .
SFX O ли тимеш .
SFX O ло вшись .
SFX O ти вшися .
SFX O тимемо вши .
SFX O уся етеся .
SFX O стю м .
SFX O єм вати .
SFX O є вали .
SFX O усь емся .
SFX O тимем ли .
SFX O вать ємо .
SFX O юся ється .
SFX O юсь ймось .
SFX O йся єтесь .
SFX O йсь єтеся .
SFX O ючи єш .
SFX O нням тимеш .
SFX O нню тиме .
SFX O ння тиму .
SFX O к м .
SFX O ями й .
SFX O ях й .
SFX O но вшися .
SFX O єю й .
SFX O ки а .
SFX O ею ь .
SFX O ять ите .
SFX O уй ованим .
SFX O ую ованим .
SFX O ко и .
SFX O нь ло .
SFX O іть у .
SFX O ить іть .
SFX O імо ете .
SFX O цям ка .
SFX O имо імо .
SFX O цю ки .
SFX O ець цях .
SFX O остей істю .
SFX O ця кові .
SFX O остям ими .
SFX O ії ими .
SFX O цем ськім .
SFX O ая ім .
SFX O ію ам .
SFX O иць у .
SFX O тво ькою .
SFX O аю увати .
SFX O ай увати .
SFX O ація ованого .
SFX O юй еним .
SFX O юю еним .
SFX O чем тимемо .
SFX O ч ння .
SFX O лю или .
SFX O ьмо имо .
SFX O немо атимемо .
SFX O нем атимем .
SFX O ни айте .
SFX O то лося .
SFX O зм ста .
SFX O яй ений .
SFX O яю ений .
SFX O аціям уватиму .
SFX O ячи ите .
SFX O іми є .
SFX O іх є .
SFX O ин ками .
SFX O тор ційній .
SFX O тори ційній .
SFX O иням ів .
SFX O иню у .
SFX O иня а .
SFX O ови івко .
SFX O чемо тавши .
SFX O тать чіть .
SFX O ст зацією .
SFX O єць йським .
SFX O ід оди .
SFX O ер и .
SFX O ливо ної .
SFX O ери уванням .
SFX O шать й .
SFX O ачи ить .
SFX O з тичною .
SFX O учи е .
SFX O ір орів .
SFX O тя і .
SFX O ищем е .
SFX O їть юватиме .
SFX O їмо юватиму .
SFX O ттям вшися .
SFX O ттю ватиме .
SFX O їм ювавши .
SFX O ологія ах .
SFX O чать кам .
SFX O ат увало .
SFX O 'ю ною .
SFX O зми сті .
SFX O арем у .
SFX O ар овим .
SFX O 'ям ній .
SFX O арю и .
SFX O кать нувши .
SFX O ги жною .
SFX O 'я ний .
SFX O 'ї ною .
SFX O щ 0 .
SFX O г жних .
SFX O оди іднім .
SFX O арям и .
SFX O аря ового .
SFX O демо ла .
SFX O си ла .
SFX O жемо завши .
SFX O хи шки .
SFX O ель ля .
SFX O жем зати .
SFX O ін ах .
SFX O зать жете .
SFX O дем вши .
SFX O дать сти .
SFX O іт ам .
SFX O ово е .
SFX O с ту .
SFX O он е .
SFX O ан ом .
SFX O ен и .
SFX O еням и .

SFX P Y 178
SFX P ому ім .
SFX P а их .
SFX P е ої .
SFX P ою ім .
SFX P й х .
SFX P ім ий .
SFX P і ий .
SFX P им е .
SFX P ої а .
SFX P их а .
SFX P ими а .
SFX P ого і .
SFX P ом ів .
SFX P ься есь .
SFX P в ло .
SFX P шся мся .
SFX P мося шся .
SFX P теся шся .
SFX P мось 0 .
SFX P тесь 0 .
SFX P ам е .
SFX P ах е .
SFX P ами е .
SFX P еш уть .
SFX P ть сь .
SFX P мся ш .
SFX P єш ють .
SFX P ися ось .
SFX P ись ась .
SFX P ася ось .
SFX P лась тись .
SFX P ймо єм .
SFX P вся лося .
SFX P всь тись .
SFX P лося ться .
SFX P вши тимем .
SFX P ло вшися .
SFX P ли вшись .
SFX P лось всь .
SFX P ємо ю .
SFX P ти лося .
SFX P стю й .
SFX P єм вала .
SFX P є вать .
SFX P уся емся .
SFX P усь ешся .
SFX P мемо 0 .
SFX P тиму ла .
SFX P имем ь .
SFX P юся ймось .
SFX P юсь ймося .
SFX P йся єтеся .
SFX P йсь ємся .
SFX P нням вши .
SFX P ючи ватиме .
SFX P нню тиму .
SFX P ння ло .
SFX P ну ла .
SFX P ку 0 .
SFX P ях ь .
SFX P ями ь .
SFX P но тись .
SFX P ок ами .
SFX P ову ами .
SFX P ки и .
SFX P иш ять .
SFX P ую ованих .
SFX P нь ли .
SFX P ко ові .
SFX P імо емо .
SFX P цям ки .
SFX P чу 0 .
SFX P ик ої .
SFX P имо ім .
SFX P ішу ости .
SFX P цю кові .
SFX P ець ців .
SFX P цею кові .
SFX P ця ком .
SFX P остям ій .
SFX P іш ості .
SFX P єю йного .
SFX P ії ою .
SFX P цем ським .
SFX P ая ую .
SFX P тву ькими .
SFX P иць е .
SFX P ію и .
SFX P аю увать .
SFX P ація ованому .
SFX P тво ькі .
SFX P юю ений .
SFX P чем тимете .
SFX P ч тимемся .
SFX P лю ити .
SFX P ту ло .
SFX P ьмо ите .
SFX P зму стові .
SFX P немо атимете .
SFX P тору ції .
SFX P нем атимеш .
SFX P ни аємо .
SFX P то лась .
SFX P зм сті .
SFX P яю ених .
SFX P аціям увавши .
SFX P жу ить .
SFX P лу ть .
SFX P ячи итиме .
SFX P нею 0 .
SFX P ин ку .
SFX P тор ційнім .
SFX P тори ційнім .
SFX P еву і .
SFX P иням ом .
SFX P иню а .
SFX P ливу ними .
SFX P иня ічними .
SFX P ови і .
SFX P еру і .
SFX P чемо тала .
SFX P т цією .
SFX P єць йців .
SFX P єву ї .
SFX P щу стите .
SFX P ер ів .
SFX P ливо ною .
SFX P юк енку .
SFX P ери и .
SFX P зу тичному .
SFX P ачи итиме .
SFX P чук енку .
SFX P з тичні .
SFX P д 0 .
SFX P тя ою .
SFX P ду ли .
SFX P ір ори .
SFX P їш ять .
SFX P гу жному .
SFX P учи и .
SFX P щем 0 .
SFX P їмо єними .
SFX P ттю ватиму .
SFX P їм ю .
SFX P ттям вши .
SFX P ологія ам .
SFX P ху шками .
SFX P 'ю ний .
SFX P зми сте .
SFX P 'ям ним .
SFX P ар овій .
SFX P арю ового .
SFX P арем ові .
SFX P ги жний .
SFX P 'я них .
SFX P 'ї ний .
SFX P оди ідним .
SFX P г жний .
SFX P аря овому .
SFX P ищ ах .
SFX P арям ові .
SFX P демо ло .
SFX P си шеній .
SFX P як ім .
SFX P хи нові .
SFX P жемо зала .
SFX P жем зать .
SFX P ін ом .
SFX P су шу .
SFX P іву ові .
SFX P с ти .
SFX P дем в .
SFX P он ів .
SFX P уру и .
SFX P шею 0 .
SFX P ль ні .
SFX P ак 0 .
SFX P німи 0 .

SFX Q Y 183
SFX Q у ім .
SFX Q а ім .
SFX Q е их .
SFX Q ій ий .
SFX Q ою ий .
SFX Q ім е .
SFX Q им і .
SFX Q ої і .
SFX Q их у .
SFX Q ими у .
SFX Q ого а .
SFX Q ий а .
SFX Q ві м .
SFX Q ом и .
SFX Q я і .
SFX Q в ти .
SFX Q ь ю .
SFX Q єш ймо .
SFX Q еш у .
SFX Q ймо єш .
SFX Q ам ою .
SFX Q ах ою .
SFX Q ами ою .
SFX Q ості ість .
SFX Q ці ку .
SFX Q вши тимеш .
SFX Q ли вшися .
SFX Q ємо й .
SFX Q ло тиме .
SFX Q ти лось .
SFX Q істю ою .
SFX Q єм вали .
SFX Q тимемо ла .
SFX Q ем уться .
SFX Q є вав .
SFX Q нні тимуть .
SFX Q ючи ватиму .
SFX Q нням тиме .
SFX Q нню ло .
SFX Q ями ею .
SFX Q ях ею .
SFX Q но тися .
SFX Q ок і .
SFX Q уй ованих .
SFX Q ую ованої .
SFX Q овані увавши .
SFX Q ки е .
SFX Q чі ть .
SFX Q ко ів .
SFX Q иш іть .
SFX Q ські 0 .
SFX Q льні нням .
SFX Q імо ить .
SFX Q ші стю .
SFX Q цям ець .
SFX Q цею ками .
SFX Q цю ком .
SFX Q имо еними .
SFX Q стей му .
SFX Q ені ивши .
SFX Q остям ім .
SFX Q іш осте .
SFX Q єю йному .
SFX Q ії ую .
SFX Q ині ами .
SFX Q йні єю .
SFX Q ай увать .
SFX Q ацію ованими .
SFX Q тво ька .
SFX Q аю ував .
SFX Q чні єю .
SFX Q юй ений .
SFX Q юю ених .
SFX Q ч тимешся .
SFX Q ювані еними .
SFX Q увані аними .
SFX Q лю им .
SFX Q ник 0 .
SFX Q ьмо ить .
SFX Q торі цією .
SFX Q лі ти .
SFX Q змі стами .
SFX Q немо атимуть .
SFX Q зі гу .
SFX Q ни аєте .
SFX Q цькі кові .
SFX Q то лася .
SFX Q зм сте .
SFX Q яй ених .
SFX Q яю еної .
SFX Q аціям ованій .
SFX Q ячи итиму .
SFX Q вні 0 .
SFX Q ин ка .
SFX Q ваті 0 .
SFX Q тор ційний .
SFX Q тори ційний .
SFX Q сі хою .
SFX Q инею ами .
SFX Q исті і .
SFX Q иням у .
SFX Q подібні ві .
SFX Q иню ічними .
SFX Q уті емо .
SFX Q ови 0 .
SFX Q чик ові .
SFX Q ері ові .
SFX Q чемо тали .
SFX Q енькі ими .
SFX Q оді ід .
SFX Q істі ами .
SFX Q іст ами .
SFX Q ищі і .
SFX Q рні 0 .
SFX Q яні юватиме .
SFX Q ливо ну .
SFX Q юк енко .
SFX Q ери ів .
SFX Q іні у .
SFX Q ер уванням .
SFX Q арі у .
SFX Q ист і .
SFX Q ачи итиму .
SFX Q ьнею ень .
SFX Q з тична .
SFX Q чук ові .
SFX Q тні цією .
SFX Q ологію ами .
SFX Q тті ватимем .
SFX Q оні у .
SFX Q їш юватиме .
SFX Q їмо єного .
SFX Q ттю вавшись .
SFX Q ттям вавшись .
SFX Q єні юватиме .
SFX Q ат увати .
SFX Q їм єній .
SFX Q 'ю не .
SFX Q зми сту .
SFX Q ар овою .
SFX Q арю овому .
SFX Q ги жних .
SFX Q иті і .
SFX Q оті у .
SFX Q 'ям ний .
SFX Q 'ї них .
SFX Q ди в .
SFX Q щ сько .
SFX Q демо ли .
SFX Q уні ові .
SFX Q д ну .
SFX Q овик ами .
SFX Q рям 0 .
SFX Q місні і .
SFX Q си шенім .
SFX Q г жні .
SFX Q жні гу .
SFX Q хи на .
SFX Q як ому .
SFX Q часті ками .
SFX Q жемо зали .
SFX Q їні ю .
SFX Q урі ові .
SFX Q ідні оді .
SFX Q ін ам .
SFX Q іт ом .
SFX Q чучи тим .
SFX Q с не .
SFX Q жі 0 .
SFX Q іті у .
SFX Q еняті ам .
SFX Q зані жу .
SFX Q зні м .
SFX Q шні 0 .
SFX Q рію 0 .
SFX Q оїді у .
SFX Q ак им .
SFX Q еті у .
SFX Q ографію 0 .
SFX Q бі 0 .
SFX Q мані 0 .
SFX Q нію 0 .
SFX Q пі 0 .

SFX R Y 184
SFX R ому им .
SFX R а ий .
SFX R е ий .
SFX R ім у .
SFX R им а .
SFX R ій у .
SFX R ою е .
SFX R ої е .
SFX R их е .
SFX R ими е .
SFX R ого у .
SFX R ий і .
SFX R і и .
SFX R ом е .
SFX R ів 0 .
SFX R ся ться .
SFX R ось 0 .
SFX R ть ся .
SFX R тесь м .
SFX R єш йте .
SFX R ись ася .
SFX R лась тися .
SFX R всь тися .
SFX R ах о .
SFX R ам о .
SFX R ами о .
SFX R ймо ю .
SFX R ли тиме .
SFX R ло тиму .
SFX R вши тиме .
SFX R ти лися .
SFX R ємо вавши .
SFX R тимеш вши .
SFX R істю им .
SFX R єм вало .
SFX R тиму ло .
SFX R тимемо ло .
SFX R юсь йтесь .
SFX R тимем в .
SFX R є ючи .
SFX R йсь єшся .
SFX R усь ете .
SFX R вав є .
SFX R чи 0 .
SFX R нням тиму .
SFX R нню ла .
SFX R ння ла .
SFX R ну ли .
SFX R ями єю .
SFX R ях єю .
SFX R ку ами .
SFX R но лось .
SFX R ок ам .
SFX R ову ах .
SFX R уй ованої .
SFX R ую ованою .
SFX R нь ти .
SFX R ки ові .
SFX R ко е .
SFX R імо ите .
SFX R иш імо .
SFX R ішу ості .
SFX R ючу ємо .
SFX R цям кові .
SFX R ць кові .
SFX R имо еного .
SFX R цю ків .
SFX R ця ків .
SFX R стей го .
SFX R цею ком .
SFX R ив еній .
SFX R стям ю .
SFX R іш ости .
SFX R єю йними .
SFX R ії им .
SFX R ая их .
SFX R тву ького .
SFX R цем ській .
SFX R ацію ованого .
SFX R тво ьке .
SFX R ія и .
SFX R ай ував .
SFX R аю уємо .
SFX R ув е .
SFX R юй ених .
SFX R юю еної .
SFX R чем тимуть .
SFX R ч льним .
SFX R лю иш .
SFX R ту вши .
SFX R ик ости .
SFX R неш атимемо .
SFX R ьмо ила .
SFX R тору цію .
SFX R немо авши .
SFX R зму стів .
SFX R нем аймо .
SFX R ни ають .
SFX R вачу йтесь .
SFX R зм сту .
SFX R яв енім .
SFX R яй еної .
SFX R яю еною .
SFX R то в .
SFX R аціям ованім .
SFX R ичу і .
SFX R жу имо .
SFX R їв я .
SFX R лу в .
SFX R тор ційним .
SFX R тори ційним .
SFX R ин ки .
SFX R инею ові .
SFX R иням а .
SFX R ливу ного .
SFX R иню ічного .
SFX R иня ічного .
SFX R ов івко .
SFX R еву ями .
SFX R ови ів .
SFX R чеш тавши .
SFX R чемо тало .
SFX R еру ами .
SFX R тав чем .
SFX R іст ові .
SFX R єву й .
SFX R щу стить .
SFX R ери уватиме .
SFX R ливо ні .
SFX R юк івка .
SFX R тв ьких .
SFX R ер уватиме .
SFX R ист ами .
SFX R зу тичній .
SFX R з тичне .
SFX R чук і .
SFX R очу авши .
SFX R тя им .
SFX R шав ть .
SFX R ду ла .
SFX R гу жними .
SFX R їш юватиму .
SFX R ищем ам .
SFX R їмо єному .
SFX R ттю вавшися .
SFX R ттям вавшися .
SFX R ологію ах .
SFX R ат увать .
SFX R їм єнім .
SFX R зми сти .
SFX R 'ю них .
SFX R ху ні .
SFX R ар і .
SFX R арю овими .
SFX R 'ям них .
SFX R 'я ної .
SFX R арем и .
SFX R 'ї ної .
SFX R кав ну .
SFX R деш ла .
SFX R жеш завши .
SFX R аря овими .
SFX R ги жні .
SFX R демо сти .
SFX R си шений .
SFX R арям ового .
SFX R д не .
SFX R г жна .
SFX R ди ні .
SFX R щ м .
SFX R як ів .
SFX R хи шку .
SFX R жемо зало .
SFX R ін овим .
SFX R іт оте .
SFX R су ні .
SFX R жем зав .
SFX R іву ове .
SFX R с м .
SFX R ячу і .
SFX R ль м .
SFX R уру 0 .
SFX R ак ом .
SFX R учу и .
